ܫܒ,,pʿal,ethpʿel,paʿʿel,ethpaʿʿal,aphʿel,ettaphʿal
perfect,3MS,ܫܰܒ,ܐܶܬܫܒܶܒ,ܫܰܒܶܒ,ܐܶܬܫܰܒܰܒ,ܐܰܫܶܒ,ܐܶܬܬܰܫܰܒ
perfect,3FS,ܫܶܒܰܬ,ܐܶܬܫܰܒܒܰܬ,ܫܰܒܒܰܬ,ܐܶܬܫܰܒܒܰܬ,ܐܰܫܒܰܬ,ܐܶܬܬܰܫܒܰܬ
perfect,2MS,ܫܰܒܬ,ܐܶܬܫܒܶܒܬ,ܫܰܒܶܒܬ,ܐܶܬܫܰܒܰܒܬ,ܐܰܫܶܒܬ,ܐܶܬܬܰܫܰܒܬ
perfect,2FS,ܫܰܒܬܝ,ܐܶܬܫܒܶܒܬܝ,ܫܰܒܶܒܬܝ,ܐܶܬܫܰܒܰܒܬܝ,ܐܰܫܶܒܬܝ,ܐܶܬܬܰܫܒܬܝ
perfect,1CS,ܫܶܒܶܬ,ܐܶܬܫܰܒܒܶܬ,ܫܰܒܒܶܬ,ܐܶܬܫܰܒܒܶܬ,ܐܰܫܒܶܬ,ܐܶܬܬܰܫܒܶܬ
perfect,3MP,ܫܰܒܘ,ܐܶܬܫܒܶܒܘ,ܫܰܒܶܒܘ,ܐܶܬܫܰܒܰܒܘ,ܐܰܫܶܒܘ,ܐܶܬܬܰܫܰܒܘ
perfect,3FP,ܫܰܒ̈ܝ,ܐܶܬܫܒܶܒ̈ܝ,ܫܰܒܶܒ̈ܝ,ܐܶܬܫܰܒܰܒ̈ܝ,ܐܰܫܶܒ̈ܝ,ܐܶܬܬܰܫܰܒ̈ܝ
perfect,2MP,ܫܰܒܬܽܘܢ,ܐܶܬܫܒܶܒܬܽܘܢ,ܫܰܒܶܒܬܽܘܢ,ܐܶܬܫܰܒܰܒܬܽܘܢ,ܐܰܫܶܒܬܽܘܢ,ܐܶܬܬܰܫܰܒܬܽܘܢ
perfect,2FP,ܫܰܒܬ̈ܶܝܢ,ܐܶܬܫܒܶܒ̈ܬܶܝܢ,ܫܰܒܶܒܬ̈ܶܝܢ,ܐܶܬܫܰܒܰܒ̈ܬܶܝܢ,ܐܰܫܶܒܬ̈ܶܝܢ,ܐܶܬܬܰܫܰܒ̈ܬܶܝܢ
perfect,1CP,ܫܰܒܢ,ܐܶܬܫܒܶܒܢ,ܫܰܒܶܒܢ,ܐܶܬܫܰܒܰܒܢ,ܐܰܫܶܒܢ,ܐܶܬܬܰܫܰܒܢ
imperfect,3MS,ܢܶܫܽܘܒ,ܢܶܬܫܒܶܒ,ܢܫܰܒܶܒ,ܢܶܬܫܰܒܰܒ,ܢܰܫܶܒ,ܢܶܬܬܰܫܰܒ
imperfect,3FS,ܬܶܫܽܘܒ,ܬܶܬܫܒܶܒ,ܬܫܰܒܶܒ,ܬܶܬܫܰܒܰܒ,ܬܰܫܶܒ,ܬܶܬܬܰܫܰܒܝ
imperfect,2MS,ܬܶܫܽܘܒ,ܬܶܬܫܒܶܒ,ܬܫܰܒܶܒ,ܬܶܬܫܰܒܰܒ,ܬܰܫܶܒ,ܬܶܬܬܰܫܰܒ
imperfect,2FS,ܬܶܫܒܺܝܢ,ܬܶܬܫܰܒܒܺܝܢ,ܬܫܰܒܒܺܝܢ,ܬܶܬܫܰܒܒܺܝܢ,ܬܰܫܒܺܝܢ,ܬܶܬܬܰܫܰܒܺܝܢ
imperfect,1CS,ܐܶܫܽܘܒ,ܐܶܬܫܒܶܒ,ܐܶܫܰܒܶܒ,ܐܶܬܫܰܒܰܒ,ܐܰܫܶܒ,ܐܶܬܬܰܫܰܒ
imperfect,3MP,ܢܶܫܒܽܘܢ,ܢܶܬܫܰܒܒܽܘܢ,ܢܫܰܒܒܽܘܢ,ܢܶܬܫܰܒܒܽܘܢ,ܢܰܫܒܽܘܢ,ܢܶܬܬܰܫܒܽܘܢ
imperfect,3FP,ܢܶܫ̈ܒܳܢ,ܢܶܬܫܰܒܒ̈ܳܢ,ܢܫܰܒܒ̈ܳܢ,ܢܶܬܫܰܒܒ̈ܳܢ,ܢܰܫܒ̈ܳܢ,ܢܶܬܬܰܫܒ̈ܳܢ
imperfect,2MP,ܬܶܫܒܽܘܢ,ܬܶܬܫܰܒܒܽܘܢ,ܬܫܰܒܒܽܘܢ,ܬܶܬܫܰܒܒܽܘܢ,ܬܰܫܒܽܘܢ,ܬܶܬܬܰܫܒܽܘܢ
imperfect,2FP,ܬܶܫ̈ܒܳܢ,ܬܶܬܫܰܒܒ̈ܳܢ,ܬܫܰܒܒ̈ܳܢ,ܬܶܬܫܰܒܒ̈ܳܢ,ܬܰܫܒ̈ܳܢ,ܬܶܬܬܰܫܒ̈ܳܢ
imperfect,1CP,ܢܶܫܽܘܒ,ܢܶܬܫܒܶܒ,ܢܫܰܒܶܒ,ܢܶܬܫܰܒܰܒ,ܢܰܫܶܒ,ܢܶܬܬܰܫܰܒ
imperative,MS,ܫܽܘܒ,ܐܶܬܫܰܒܒ,ܫܰܒܶܒ,ܐܶܬܫܰܒܰܒ,ܐܰܫܶܒ,ܐܶܬܬܰܫܰܒ
imperative,FS,ܫܽܘܒܝ,ܐܶܬܫܰܒܒܝ,ܫܰܒܶܒܝ,ܐܶܬܫܰܒܰܒܝ,ܐܰܫܶܒܝ,ܐܶܬܬܰܫܰܒܝ
imperative,MP,ܫܽܘܒܘ,ܐܶܬܫܰܒܒܘ,ܫܰܒܶܒܘ,ܐܶܬܫܰܒܰܒܘ,ܐܰܫܶܒܘ,ܐܶܬܬܰܫܰܒܘ
imperative,FP,ܫܽܘܒ̈ܝ,ܐܶܬܫܰܒܒ̈ܝ,ܫܰܒܶܒ̈ܝ,ܐܶܬܫܰܒܰܒ̈ܝ,ܐܰܫܶܒ̈ܝ,ܐܶܬܬܰܫܰܒ̈ܝ
active-participle,MS,ܫܳܐܶܒ,ܡܶܬܫܒܶܒ,ܡܫܰܒܶܒ,ܡܶܬܫܰܒܰܒ,ܡܰܫܶܒ,ܡܶܬܬܰܫܰܒ
active-participle,FS,ܫܳܒܳܐ,ܡܶܬܫܰܒܒܳܐ,ܡܫܰܒܒܳܐ,ܡܶܬܫܰܒܒܳܐ,ܡܰܫܒܳܐ,ܡܶܬܬܰܫܒܳܐ
active-participle,MP,ܫܳܒܺܝܢ,ܡܶܬܫܰܒܒܺܝܢ,ܡܫܰܒܒܺܝܢ,ܡܶܬܫܰܒܒܺܝܢ,ܡܰܫܒܺܝܢ,ܡܶܬܬܰܫܰܒܺܝܢ
active-participle,FP,ܫܳܒ̈ܳܢ,ܡܶܬܫܰܒܒ̈ܳܢ,ܡܫܰܒܒ̈ܳܢ,ܡܶܬܫܰܒܒ̈ܳܢ,ܡܰܫܒ̈ܳܢ,ܡܶܬܬܰܫܰܒ̈ܳܢ
passive-participle,MS,ܫܒܺܝܒ,,ܡܫܰܒܰܒ,,ܡܰܫܰܒ,
passive-participle,FS,ܫܒܺܝܒܳܐ,,ܡܫܰܒܒܳܐ,,ܡܰܫܒܳܐ,
passive-participle,MP,ܫܒܺܝܒܺܝܢ,,ܡܫܰܒܒܺܝܢ,,ܡܰܫܒܺܝܢ,
passive-participle,FP,ܫܒܺܝܒ̈ܳܢ,,ܡܫܰܒ̈ܒܳܢ,,ܡܰܫ̈ܒܳܢ,
infinitive,,ܡܶܫܰܒ,ܡܶܬܫܒܳܒܽܘ,ܡܫܰܒܳܒܽܘ,ܡܶܬܫܰܒܳܒܽܘ,ܡܰܫܳܒܽܘ,ܡܶܬܬܰܫܳܒܽܘ